臺灣桃園地方法院刑事判決　　　　　　 95年度易緝字第111號
公　訴　人　臺灣桃園地方法院檢察署檢察官
被　　　告　丁○○
　　　　　　　　　　（現在臺灣臺中監獄苗栗分監服刑中）
上列被告因竊盜案件，經檢察官提起公訴（94年度偵字第16267
號），及移送併案審理（臺灣嘉義地方法院檢察署94年度偵字第
5228號、第6186號，臺灣桃園地方法院檢察署第16266 號，臺灣
板橋地方法院檢察署95年度偵字第5059號），公訴檢察官並當庭
擴張部分犯罪事實，被告於本院準備程序中就上開被訴事實均為
有罪之陳述，經合議庭裁定改行簡式審判程序後，本院判決如下
︰
    主  文
丁○○連續竊盜，處有期徒刑參年。
    事  實
一、丁○○之前有竊盜前科（不構成累犯），不知悔改，又意圖
    為自己不法之所有，而基於普通竊盜之概括犯意，自民國八
    十六年九月二十二日起至八十八年十二月二十五日止，有如
    下之七件竊盜行為：
（一）於八十六年九月二十二日凌晨二時許，在嘉義縣民雄鄉又
      隆里二十三號公墓旁，以不詳方式，竊取嘉義縣民雄鄉公
      所所有之挖土機一台，得手後將之透過不知情之詹錦源，
      以新臺幣（下同）六萬元之代價，出租予不知情之鄧朝明
      使用。
（二）於八十七年十二月間某日，在臺北縣板橋市○○路某不詳
      工地內，以不詳方式，竊取祐彬營造股份有限公司（下簡
      稱祐彬公司）之發電機二台（引擎編號分別為第二七０六
      三號、第二八八一０號），得手後將上開二部發電機，以
      八十五萬元代價，出售予不知情之厚本企業有限公司（下
      簡稱厚本公司）使用。
（三）於八十八年二月間某日不詳時間，在雲林縣虎尾東西向快
      速道路工地，以不詳方式，竊取祐彬公司之發電機一台（
      引擎編號為第二八六五四號），得手後將之以四十五萬元
      代價，出售予不知情之厚本公司使用。
（四）於八十八年六月九日不詳時間，在雲林縣虎尾東西向快速
      公路Ｅ５０６號工地內，以不詳方式，竊取祐彬公司之發
      電機一台（引擎編號為第二七五０二號），得手後將之以
      四十五萬元代價，出售予不知情之厚本公司，裝在該公司
      所有之ＡＰ—二七六號營業大貨車車口使用。
（五）於八十八年十二月二十日上午八時許，在桃園縣大園鄉西
      濱高架橋工程工地內，徒手竊取耕福工程有限公司（下稱
      耕福公司）之發電機一台（製造號碼為ＤＤ０四一八００
      號），得手後將之藏放在不知情之連久勝所有，位於苗栗
      線頭份鎮○○里○○路二五二號之宅後空地。
（六）於八十八年十二月二十日不詳時間，在桃園縣大園鄉西濱
      高架橋新建工程工地內，徒手竊取祐彬公司之發電機一台
      （引擎編號為五三七一一六號），得手後將之以三十五萬
      元代價，出售予不知情之厚本公司使用。
（七）於八十八年十二月二十五日凌晨一時許，在臺北市大直橋
      改建工程工地內，徒手竊取祐力工程股份有限公司（下簡
      稱祐力公司）之發電機一台（製造號碼為ＴＫ00000
      000號），得手後將之藏放在不知情之連久勝所有，位
      於苗栗線頭份鎮○○里○○路二五二號之宅後空地。
二、嗣先後於：（一）八十六年十月二十三日下午四時許，為警
    在苗栗縣卓蘭鎮上新里大安溪「勝興砂石場」內，查獲民雄
    鄉公所失竊之挖土機一台；（二）於八十九年一月一日下午
    一時許，為警在苗栗線頭份鎮○○里○○路二五二號之宅後
    空地，發現耕福公司、佑力公司失竊之發電機各一台；（三
    ）於九十年三月七日下午六時許，為警在「厚本公司」廠房
    內，查獲祐彬公司失竊之第二八六五四號、第二八八一０號
    及第五三七一一六號發電機三部；（四）於九十年三月九日
    ，為警會同祐彬公司之員工丙○○，在臺北縣林口鄉○○路
    三七三號「久誠汽車材料行」內，厚本公司送修之ＡＰ—二
    七六號營業大貨車車上，查獲祐彬公司失竊之第二七五０二
    號發電機一台。
三、案經臺灣桃園地方法院檢察署檢察官自動檢舉起訴，及移送
    併案審理，另經公訴檢察官當庭擴張部分犯罪事實。
    理  由
一、後引證人之警詢筆錄，依刑事訴訟法第一百五十九條第二項
    規定，均得採為證據，合先敘明。
二、訊據被告丁○○坦承上揭七件竊盜犯行不諱。且查：
（一）被告竊取民雄鄉公所之挖土機後，再透過不知情之詹錦源
      ，將該挖土機以六萬元出租予不知情之鄧朝明使用等事實
      （即事實欄一編號（一）所載），業經被告在本院審理時
      自承屬實，並有鄧朝明簽發之六萬元支票一份附卷可稽（
      臺灣新竹地方法院檢察署八十七年度偵字第一一五四號卷
      第二十四頁後頁）。
（二）被告連續竊取祐彬公司所有之數部發電機，得手後將之或
      租或售予厚本機電公司等事實（即事實欄一編號（二）、
      （三）、（四）、（六）所載），業經被告在本院審理時
      自承屬實，核與被害人祐彬公司之經理甲○○、丙○○分
      別於警詢中指訴該公司發電機數次失竊之情節相符（臺灣
      桃園地方法院檢察署九十年度四九一一號卷第二十八頁反
      面、第九十一頁），與證人即厚本公司負責人己○○於警
      詢中先後供稱：警員查獲之第二八八一０號、第二八六五
      四號、第五三七一一六號、第二七０五二號等四部發電機
      ，均係伊向被告購買等語（臺灣桃園地方法院檢察署九十
      年度偵字第四九一一號偵查卷第七頁、第八十六頁反面）
      ，亦均相符。此外，並有厚本公司簽發給被告購買發電機
      之支票影本四張、買賣合約書一份、簡易買賣合約書一份
      ，祐彬公司提出之發電機失竊清單一份、發電機進口報單
      及測試證明等資料明細數份、保管字據一份在卷可考（臺
      灣桃園地方法院檢察署九十年度第四九一一號卷第十二頁
      至第十四頁、第八十九頁、第三十一頁、第三十四頁至第
      四十七頁、第五十五頁至第七十三頁、第九十四頁至第九
      十五頁、第五十三頁）。
（三）被告先後竊取耕福公司及祐力公司所有之發電機，並將之
      藏放在苗栗線頭份鎮○○里○○路二五二號宅後空地等事
      實（即事實欄一編號（五）、（七）所載），業經被告在
      本院審理時自承屬實，核與被害人耕福公司之負責人乙○
      ○、祐力公司職員戊○○分別於警詢中指述其等公司之發
      電機失竊情節相符（臺灣苗栗地方法院檢察署八十九年度
      偵字第一三二二號卷第十頁、第十一頁），與證人連久勝
      於警詢中指稱：警員在伊苗栗線頭份鎮○○里○○路二五
      二號宅後空地查獲之二部發電機，均係被告載來擺放等語
      （同上卷第八頁），亦屬相符，此外，並有乙○○、戊○
      ○出具之發電機進口報單、贓物領據各一份附卷可稽（同
      上卷第十二頁反面、第十三頁、第十五頁、第十六頁）。
（四）綜上所述，被告上開自白，核與現有事證相符，可以採信
      ，本件事證明確，被告犯行已堪認定，應依法論科。
三、查被告丁○○行為後，刑法部分條文業於九十四年二月二日
    修正公布，並於九十五年七月一日起施行，修正後刑法第二
    條第一項對新舊法之比較，規定：「行為後法律有變更者，
    適用行為時之法律，但行為後之法律有利於行為人者，適用
    最有利於行為人之法律」，此係規範行為人行為後法律變更
    所生新舊法律比較適用之準據法，本身並無比較新舊法之問
    題。而關於1.本案罰金刑下限、2.連續犯之論罪與處罰等事
    項，修正刑法已有變更（詳如附件所示），經比較此部分新
    舊刑法及相關規定結果，以修正前之法律規定，對被告較為
    有利，依修正後刑法第二條第一項前段規定，應適用修正前
    之法律。又本次刑法修正雖然同時增訂刑法施行法第一條之
    一，將罰金刑之貨幣單位自銀元修正為新臺幣，並將刑法分
    則各罪之罰金數額，提高為三倍或三十倍，間接影響刑法第
    三百二十條第一項之普通竊盜罪罰金刑之法定上限，然其罰
    金數額按舊法規定，並適用罰金罰鍰提高標準條例第一條前
    段、現行法規所定貨幣單位折算新臺幣條例第二條規定提高
    其倍數，再換算為新臺幣結果，實際上與新法適用修正後刑
    法施行法第一條之一規定提高後之罰金數額，並無不同，對
    被告並無有利、不利之情形可供比較，非修正後刑法第二條
    第一項規定所指之法律有變更，故無修正後刑法第二條第一
    項「從舊從輕」原則之適用，應依一般法律適用原則，適用
    裁判時法，最高法院九十五年第八次、第二十一次刑事庭會
    議決議可資參照，附予敘明。
三、核被告丁○○先後七次竊取被害人發電機之所為，均係犯行
    為時刑法第三百二十條第一項之普通竊盜罪。被告前開七件
    竊盜犯行，時間緊接，所犯又均為構成要件相同之罪名，顯
    係基於概括犯意，而反覆為之，為連續犯，應依修正前刑法
    第五十六條規定以一罪論，並加重其刑。公訴人雖僅敘及被
    告於八十八年十二月二十日，在西濱高架橋工程工地竊取祐
    彬公司第五三七一一六號發電機之犯行，未敘及其餘六件竊
    盜事實，惟該部分事實與已起訴部分之事實間，有連續犯裁
    判上一罪之關係，本院自均應併予審酌。爰審酌被告之前已
    有竊盜前科，有臺灣高等法院被告前案紀錄表在卷可參，素
    行不良，此次共犯案七次，其犯罪之動機、手段，所竊得之
    挖土機、發電機等贓物價值不菲，惟多半已為被害人追回，
    被告事後坦承犯行，其犯後態度，及公訴人具體對被告求刑
    有期徒刑五年，被告自己求刑有期徒刑一年等一切情狀，量
    處如主文所示之刑，以示懲儆。
四、移送併案意旨另以（臺灣嘉義地方法院檢察署九十四年度偵
    字第五二二八號、第六一八六號）：被告丁○○於九十年七
    月十三日，在嘉義市○區○○○路盧厝段七十七之十二號台
    電工地，竊取祐彬公司之發電機一台（引擎編號為第二八二
    六四號），得手後於九十年八月十五日，將之以三十萬元代
    價出售予最虹企業股份有限公司，嗣於九十二年二月二十五
    日上午十時四十四分許，為警在桃園縣大溪鎮○○路九號工
    地查獲，因認被告此部分所為，亦涉有刑法第三百二十條第
    一項之普通竊盜罪嫌等語。惟按，本件被告之犯罪時間，係
    自八十六年九月二十二日起至八十八年十二月二十五日止，
    此與上開併案部分之犯罪時間為九十年七月十三日相較，前
    後相隔達一年半之久，似此，顯難認定被告此部分併案部分
    之竊盜犯行，亦係承繼前案竊盜之概括犯意而為。何況被告
    在本案犯罪後，復自八十九年十月間某日起至九十年二月二
    十四日止，另犯多件竊盜犯行，該部分竊盜犯行嗣並經本院
    以九十年度訴字第九九五號判決判處被告有期徒刑一年六月
    ，上訴後復經臺灣高等法院以九十三年度上訴字第一三四九
    號判決駁回上訴而確定，此有上開二份刑事判決書及被告之
    臺灣高等法院被告前案紀錄表各一份存卷可查，之後被告始
    再犯上開移送併案部分之竊盜犯行，於此，尤可見前揭併案
    審理之犯罪事實，與本案犯罪事實間並無連續犯裁判上一罪
    之關係，並非本院所得審酌。從而，此部分併案事實應退由
    檢察官另為適法處理，併予敘明。
據上論斷，應依刑事訴訟法第二百七十三條之一第一項、第二百
九十九條第一項前段，修正後刑法第二條第一項前段，行為時刑
法第三百二十條第一項，修正前刑法第五十六條，罰金罰鍰提高
標準條例第一條前段，刑法施行法第一條之一第一項、第二項前
段，判決如主文。
本案經檢察官楊挺宏到庭執行職務。
中　　華　　民　　國　　96　　年　　5 　　月　　31　　日
                  刑事第八庭  法　官    陳彥宏
以上正本證明與原本無異。
如不服本判決，應於送達後10日內，向本院提出上訴狀。
                              書記官　  翁其良
中　　華　　民　　國　　95　　年　　5 　　月　　31　　日
附錄論罪科刑法條：
中華民國刑法第320條
意圖為自己或第三人不法之所有，而竊取他人之動產者，為竊盜
罪，處 5 年以下有期徒刑、拘役或 5 百元以下罰金。
意圖為自己或第三人不法之利益，而竊佔他人之不動產者，依前
項之規定處斷。
前二項之未遂犯罰之。
附  件
┌──┬───────┬───────┬──────────┐
│相關│修正前條文    │修正後條文    │新舊法比較          │
│法令│              │              │                    │
├──┼───────┼───────┼──────────┤
│本案│刑法第三十三條│刑法第三十三條│1.修正前刑法第三百二│
│罰金│：「主刑之種類│：「主刑之種類│  十條第一項之普通竊│
│刑之│如左：一、死刑│如下：一、死刑│  盜罪最低可處銀元一│
│下限│。二、無期徒刑│。二、無期徒刑│  元之罰金，並應依罰│
│    │。三、有期徒刑│。三、有期徒刑│  金罰鍰提高標準條例│
│    │：二月以上十五│：二月以上十五│  第一條前段規定提高│
│    │年以下。但遇有│年以下。但遇有│  罰金為十倍，即最低│
│    │加減時，得減至│加減時，得減至│  可處銀元十元之罰金│
│    │二月未滿，或加│二月未滿，或加│  ，再依現行法規所定│
│    │至二十年。四、│至二十年。四、│  貨幣單位折算新臺幣│
│    │拘役：一日以上│拘役：一日以上│  條例第二條規定，折│
│    │，二月未滿，但│，六十日未滿。│  算為新臺幣三十元。│
│    │遇有加重時，得│但遇有加重時，│2.修正後該罪最低僅得│
│    │加至四個月。五│得加至一百二十│  處新臺幣一千元之罰│
│    │、罰金：一元以│日。五、罰金：│  金。              │
│    │上」          │新臺幣一千元  │3.比較結果，以修正前│
│    │              │以上，以百元  │  之法律，對被告較為│
│    │              │計算之」      │  有利。            │
├──┼───────┼───────┼──────────┤
│連續│刑法第五十六條│刪除刑法第五十│1.修正前刑法對以概括│
│犯  │：「連續數行為│六條          │  犯意，連續數次犯同│
│    │而犯同一之罪名│              │  一罪名之犯罪行為，│
│    │者，以一罪論。│              │  ，論以連續犯，僅以│
│    │但得加重其刑至│              │  一罪論。          │
│    │二分之一」    │              │2.修正後刑法已刪除連│
│    │              │              │  續犯之規定，故上開│
│    │              │              │  情形應按犯罪個數分│
│    │              │              │  別論罪，再依數罪併│
│    │              │              │  罰之例，定其應執行│
│    │              │              │  刑。              │
│    │              │              │3.由罪數比較結果，以│
│    │              │              │  修正前刑法對被告較│
│    │              │              │  為有利。          │
└──┴───────┴───────┴──────────┘
